【裁判字號】    95,訴,996
【裁判日期】    950828
【裁判案由】    偽造文書
【裁判全文】
臺灣臺北地方法院刑事判決               95年度訴字第996號
    公  訴  人  臺灣臺北地方法院檢察署檢察官
    被      告  乙○○
    指定辯護人  本院公設辯護人  林盛煌
上列被告因偽造文書案件，經檢察官提起公訴（九十五年度偵字
第一四０七號），嗣因被告就被訴事實為有罪之陳述，經檢察官
聲請於審判外進行協商程序，本院合議庭予以同意，並裁定由受
命法官獨任進行協商程序，茲判決如下：
    主      文
乙○○連續行使偽造私文書，足以生損害於公眾或他人，處有期
徒刑玖月。如附表所示之偽造署押均沒收。
    事實及理由
一、犯罪事實：
    被告乙○○於民國八十七年七月間某日變造「甲○○」國民
    身分證（此部份業據臺灣高等法院以九十二年上訴字第三三
    五七號判決確定），嗣於九十一年六月間，基於行使變造特
    種文書之概括犯意及使公務員登載不實之犯意，先假冒「甲
    ○○」名義，出示「甲○○」之變造國民身分證，至交通部
    公路總局臺北區監理所（下稱臺北區監理所）報考職業汽車
    駕駛執照予以行使，先後於九十一年六月十一日、六月十四
    日、六月二十八日辦理體格檢查、學科、術科考試，使不知
    情之該監理所承辦公務員將此不實事項登載於職務上所掌職
    業汽車駕駛執照登記書等公文書上，並據以核發其上貼有被
    告乙○○本人照片之「甲○○」職業小型車駕駛執照，足以
    生損害於甲○○本人及臺北區監理所核發職業小型車駕駛執
    照之正確性。復於九十二年十一月二十一日某時許，承上行
    使變造特種文書之概括犯意及行使偽造私文書之犯意，至臺
    北縣三重市○○街三十一巷四號二樓貴陽交通企業有限公司
    （下稱貴陽公司），假冒「甲○○」名義，出示「甲○○」
    之證件，向貴陽公司承租車牌號碼三０六－ＬＷ號營業用小
    客車一輛，並於如附表編號1.所示之計程車租賃契約書之私
    文書上，偽造「甲○○」之署押而行使之，使貴陽公司誤以
    為係「甲○○」本人承租而同意出租，足以生損害於貴陽公
    司及甲○○本人。被告乙○○再於九十三年四月八日凌晨一
    時許，因服用酒類已達於不能安全駕駛動力交通工具之狀態
    後，駕駛上開營業用小客車上路，嗣經警於同日凌晨一時十
    六分許，在臺北市大安區○○○路與復興南路口攔檢查獲（
    所犯公共危險部分業經本院判決有期徒刑三月確定），詎乙
    ○○為隱匿身分，規避刑責，竟於臺北市政府警察局大安分
    局警員查驗身分時，再承上行使變造特種文書及行使偽造私
    文書之概括犯意，出示「甲○○」之證件，並冒用「甲○○
    」之名接受員警舉發及應訊，接續在如附表編號2.至7.所示
    之警詢筆錄、甲○○職業小型車駕駛執照影本、口卡片影本
    、生理平衡檢測表、呼氣酒精濃度測試單、受稽查人有無服
    用酒精成分物品調查表等文書上，偽造「甲○○」署押，另
    在如附表編號8.至編號12.所示之舉發違反道路交通管理事件
    通知單、逮捕通知書、權利告知書、夜間偵訊同意書等私文
    書上，偽造「甲○○」署押，分別表示「甲○○」收受該等
    通知單、通知書及被告知罪名必須接受偵訊及同意接受夜間
    偵訊用意，乙○○復將上揭文件交還警員以行使，足以生損
    害於司法機關對於刑事案件處理之正確性及甲○○本人（偽
    造之署押及數量均詳如附表所載）。
二、證據：
  (一)被告乙○○自白。
  (二)證人甲○○之證述。
  (三)卷附如附表所示之文書及偽造簽名、署押。
  (四)內政部警政署刑事警察局九十三年九月二十四日刑紋字第０
    九三０一八五０００號鑑驗書。
  (五)交通部交通部公路總局北區監理所九十三年九月十三日北監
    駕字第０九三００一九八五九號函暨所附職業汽車駕駛執照
    登記書。
三、本件經檢察官與被告於審判外達成協商之合意且被告已認罪
    ，其合意內容為：
  (一)被告乙○○願受科刑範圍為有期徒刑九月之宣告。
  (二)經查，上開協商合意並無刑事訴訟法第四百五十五條之四第
    一項所列情形之一，檢察官聲請改依協商程序而為判決，本
    院爰不經言詞辯論，於協商合意範圍內為協商判決，合予敘
    明。
四、附記事項：
    如附表所示之偽造署押，檢察官於起訴書有誤載之情事，均
    更正如附表所示，且如附表所示之偽造署押均應依刑法第二
    百十九條宣告沒收。
五、應適用之法條：
    刑事訴訟法第四百五十五條之四第二項、第四百五十五條之
    八、第二百九十九條第一項前段，現行刑法第二條第一項前
    段，修正前刑法第五十六條、第二百十六條、第二百十條、
    第二百十二條、第二百十四條、第五十五條、第二百十九條
    ，罰金罰鍰提高標準條例第一條前段。
六、本判決除有刑事訴訟法第四百五十五條之四第一項第一款、
    第二款、第四款、第六款、第七款所定情形之一，或違反同
    條第二項規定者外，不得上訴。
七、如不服本件判決，得自收受判決送達之日起十日內，向本院
    提出上訴書狀，上訴於第二審法院。
中    華    民    國    95    年    8     月    28    日
                  刑事第九庭法  官  葉珊谷
以上正本證明與原本無異。
如不服本判決，應於判決送達後10日內，向本院提出上訴狀。
                            書記官  顏淑華
中    華    民    國    95    年    8     月    28    日
附表：
┌──┬─────────────┬────────┬────┐
│編號│ 文      件      名     稱│ 偽 造 之 署 押 │性  質  │
├──┼─────────────┼────────┼────┤
│ 一 │計程車租賃契約書。        │甲○○署名2枚、 │私文書  │
│    │（93年度交易字第194號刑事 │指印9枚。       │        │
│    │卷宗第37至40頁）          │                │        │
├──┼─────────────┼────────┼────┤
│ 二 │93年4月8日警詢筆錄。      │甲○○署名1枚、 │署押    │
│    │（93年度偵字第7305號卷第6 │指印7枚。       │        │
│    │至8頁）                   │                │        │
├──┼─────────────┼────────┼────┤
│ 三 │甲○○職業小型車駕駛執照影│甲○○署名1枚、 │署押    │
│    │本。                      │指印1枚         │        │
│    │（同上偵查卷第9頁）       │                │        │
├──┼─────────────┼────────┼────┤
│ 四 │口卡片影本。              │甲○○署名1枚、 │署押    │
│    │（同上偵查卷第10頁）      │指印1枚。       │        │
├──┼─────────────┼────────┼────┤
│ 五 │生理平衡檢測表。          │甲○○署名1枚、 │署押    │
│    │（同上偵查卷第12頁）      │指印1枚。       │        │
├──┼─────────────┼────────┼────┤
│ 六 │呼氣酒精濃度測試單。      │甲○○署名1枚   │署押    │
│    │（同上偵查卷第13頁）      │                │        │
├──┼─────────────┼────────┼────┤
│ 七 │受稽查人有無服用含酒精成分│甲○○署名2枚、 │署押    │
│    │物品調查表。              │指印1枚。       │        │
│    │（同上偵查卷第13頁）      │                │        │
├──┼─────────────┼────────┼────┤
│ 八 │舉發違反道路交通管理事件通│甲○○署名1枚、 │私文書  │
│    │知單（包含通知聯）。      │指印1枚         │        │
│    │（同上偵查卷第14頁）      │                │        │
├──┼─────────────┼────────┼────┤
│ 九 │逮捕通知書（通知本人）。  │甲○○署名1枚、 │私文書  │
│    │（同上偵查卷第15頁）      │指印1枚。       │        │
├──┼─────────────┼────────┼────┤
│ 十 │逮捕通知書（通知親友）。  │甲○○署名1枚、 │私文書  │
│    │（同上偵查卷第16頁）      │指印2枚。       │        │
├──┼─────────────┼────────┼────┤
│十一│權利告知書。              │甲○○署名1枚、 │私文書  │
│    │（同上偵查卷第17頁）      │指印1枚。       │        │
├──┼─────────────┼────────┼────┤
│十二│夜間偵訊同意書。          │甲○○署名1枚、 │私文書  │
│    │（同上偵查卷第18頁）      │指印1枚。       │        │
└──┴─────────────┴────────┴────┘
附錄本案論罪科刑法全文：
刑法第二百十條：
偽造、變造私文書，足以生損害於公眾或他人者，處五年以下有
期徒刑。
刑法第二百十二條：
偽造、變造護照、旅券、免許證、特許證及關於品行、能力服務
或其他相類之證書、介紹書，足以生損害於公眾或他人者，處一
年以下有期徒刑、拘役或三百元以下罰金。
刑法第二百十四條：
明知為不實之事項，而使公務員登載於職務上所掌之公文書，足
以生損害於公眾或他人者，處三年以下有期徒刑、拘役或五百元
以下罰金。
刑法第二百十六條：
行使第二百十條至第二百十五條之文書者，依偽造、變造文書或
登載不實事項或使登載不實事項之規定處斷。


司法院資訊處製作；財團法人民間司法改革基金會備份。
